Minutes et répertoires du notaire Jacques LANDRY, 20 octobre 1568 - 1600 (étude XXXIX)
Archives nationales
Minutes et répertoires du notaire Jacques LANDRY (étude XXXIX)
20 octobre 1568 - 1600
MC/ET/XXXIX/1 - MC/ET/XXXIX/30, MC/RE/XXXIX/2
LANDRY, Jacques
Archives nationales de France
Minutes et répertoires: la loi 2008-696 du 15 juillet 2008 relative aux archives a fixé à 75 ans à compter de la date de l'acte, ou à 25 ans à compter de la date du décès de l'intéressé si ce délai est plus bref, le délai de communication des minutes et répertoires des notaires; ce délai est porté à 100 ans à compter de la date de l'acte si le document se rapporte à un mineur (code du Patrimoine, articles L213-2, 4e d et 5e).
Autres documents de l'étude (dossiers de clients, comptabilité...): s'agissant d'archives privées, ces documents sont communicables selon les modalités fixées par le déposant ou le donateur.
Certains documents ne sont pas accessibles en raison de leur mauvais état de conservation.
Versement
Accès aux instruments de recherche de tous les notaires de l’étude XXXIX
Archives de l'étude XXXIX
- Minutes de Jacques LANDRY, 20 octobre 1568 - 1600; MC/ET/XXXIX/1 - MC/ET/XXXIX/30
  - Minutes. 1568, 20 octobre - 1568, 20 décembre, 20 octobre 1568 - 20 décembre 1568; MC/ET/XXXIX/1
    Informations complémentaires:
    1568, 24 octobre à 20 décembre: liasse.
    1568, 20 octobre à 7 décembre: registre.
    Informations concernant le classement:
    Le niveau inférieur de description, quand il existe, correspond aux minutes d'actes. Toutes les minutes ne sont pas forcément décrites une à une. Les descriptions de ces minutes sont plus ou moins détaillées.
  - Minutes. 1569, MC/ET/XXXIX/2; registre
  - Minutes. 1570, MC/ET/XXXIX/3; registre
  - Minutes. 1571, MC/ET/XXXIX/4; registre
  - Minutes. 1572, MC/ET/XXXIX/5; registre
  - Minutes. 1573, MC/ET/XXXIX/6; registre. Document détérioré.
    - CABAILLE (David) cocher de M. Cabaille maître des Comptes rue des Prouvelles paroisse Saint-Eustache § Mariage de David CABAILLE avec Jehanne DOUTRELEAU majeure, fille de Laurent D. laboureur à la Chapelle en Cervalle près Senlis, 30 novembre 1630; MC/ET/XXXIX/6; fol. 209
      Origine de l'information:
      Fichier dit 'général' XVIIe-XVIIIe siècles, par le personnel du Minutier, 1954-1999 ( fichier papier entièrement dématérialisé; voir contexte dans le Plan d’orientation général - Notaires de Paris, guides thématiques du Minutier).
      Date de révision: 2011-2012
      Date de création de la notice: 2010
      contrat de mariage; Cabaille, David
  - Minutes. 1574, MC/ET/XXXIX/7; registre
  - Minutes. 1575, MC/ET/XXXIX/8; registre
  - Minutes. 1576, MC/ET/XXXIX/9; registre
  - Minutes. 1577, MC/ET/XXXIX/10; registre
    - Inventaire après décès de Pierre Régnier, maître fripier, et Alizon Mesnard, sa femme., 8 février 1577; MC/ET/XXXIX/10
      Georges Wildenstein, Le goût pour la peinture dans la bourgeoisie parisienne entre 1550 et 1610, d'après des inventaires après décès conservés au Minutier central des notaires aux Archives nationales [6.084 actes], Gazette des Beaux-Arts, t. 33 bis, 1962 (voir contexte dans le Plan d’orientation général - Notaires de Paris, guides thématiques du Minutier).
      Date de révision: 2005
      Date de création de la notice: 2002
      inventaire après décès; Régnier, Pierre; Mesnard, Alizon; brocanteur
  - Minutes. 1578, MC/ET/XXXIX/11; registre
  - Minutes. 1579, MC/ET/XXXIX/12; registre. Document détérioré.
  - Minutes. 1581, MC/ET/XXXIX/13; registre. Document détérioré.
    - Inventaire après décès de Pierre Maupère, procureur en la chambre des comptes, rue des Prouvères., 21 janvier 1581; MC/ET/XXXIX/13
      inventaire après décès; Maupère, Pierre; procureur du roi (Ancien Régime)
  - Minutes. 1582, MC/ET/XXXIX/14; registre
  - Minutes. 1584, MC/ET/XXXIX/15; registre. Document détérioré.
  - Minutes. 1585, MC/ET/XXXIX/16; registre
  - Minutes. 1586, MC/ET/XXXIX/17; registre
  - Minutes. 1587, MC/ET/XXXIX/18; registre
  - Minutes. 1588, MC/ET/XXXIX/19; registre
    - Contrat de mariage entre Jean Aubert, veuf, marchand pelletier, demeurant rue des Mauvaises Paroles, paroisse Saint-Germain-l'Auxerrois, d'une part, et Anne Jaliot, veuve, demeurant rue des Mauvaises Paroles, paroisse Saint-Germain-l'Auxerrois, veuve de Jacques Huart, bourgeois de Paris, marchand épicier, d'autre part., 15 février 1588; MC/ET/XXXIX/19
      Mariages à Paris de 1570 à 1635 (4550 actes), relevés effectués sous la dir. de Roland Mousnier, v. 1960-1976 (voir contexte dans le Plan d’orientation général - Notaires de Paris, guides thématiques du Minutier).
      Date de révision: 2010
      Date de création de la notice: 2007
      contrat de mariage; Mauvaises-Paroles (rue des); Aubert, Jean (1680-1741); Huart, Jacques; Jaliot, Anne; fourreur; commerçant
    - Contrat de mariage entre honorable homme Henry Delarue, maître plombier-fontainier, demeurant rue de la Vannerie, paroisse Saint-Jean-en-Grève, fils d'honorable personne, maître Jean Delarue, plombier fontainier, demeurant rue de la Vannerie, paroisse Saint-Jean-en-Grève et de Marie Gelin, demeurant rue de la Vannerie, paroisse Saint-Jean-en-Grève, d'une part, et Catherine de Laistre, demeurant rue Saint-Denis, paroisse Saint-Jacques-de-la-Boucherie, fille d'honorable homme Quentin de Laistre, bourgeois de Paris, marchand, demeurant rue Saint-Denis, paroisse Saint-Jacques-de-la-Boucherie et d'honorable femme Germaine Peraton, demeurant rue Saint-Denis, paroisse Saint-Jacques-de-la-Boucherie, d'autre part., 11 avril 1588; MC/ET/XXXIX/19
      La future habite avec ses père et mère; les parents, stipulant pour leur fille.
      contrat de mariage; Saint-Denis (rue); Vannerie (rue de la); Delarue, Henri; Delarue, Jean; Gelin, Marie; Laistre, Catherine de; Laistre, Quentin de; Peraton, Germaine; commerçant; plombier
    - Contrat de mariage entre honorable homme Simon Deraines, bourgeois de Paris, veuf, marchand, demeurant Marché Neuf, paroisse Saint-Germain le Vieil, d'une part, et Anne Carnay, demeurant rue de la Calendre, paroisse Saint-Germain le Vieil, fille d'honorable homme Jean Carnay, maître sellier lormier, demeurant rue de la Calendre, paroisse Saint-Germain le Vieil et de Françoise Godelle, demeurant rue de la Calendre, paroisse Saint-Germain le Vieil, d'autre part., 16 mai 1588; MC/ET/XXXIX/19
      La future habite avec ses père et mère; les parents de la future, stipulant pour leur fille.
      contrat de mariage; Calandre (rue de la); Carnay, Anne; Carnay, Jean; Deraines, Simon; Godelle, Françoise; commerçant; sellier; forgeron
    - Contrat de mariage entre Nicolas Beaudet, fileur de soie, demeurant rue du Cimetière en la Cour de Meaux, paroisse Saint-Nicolas des Champs, fils de Quentin Beaudet, manouvrier, et de Anne Legras, d'une part, et Didière Rousseau, servante en l'hôtel de noble femme Anne Hotteman, veuve de noble homme Guillaume Pichenat, bourgeois de Paris, demeurant rue de la Cordonnerie, paroisse Saint-Germain l'Auxerrois, fille de Claude Rousseau, décédé, tonnelier, et de Marie de L'Escolle, demeurant rue des Gravilliers, paroisse Saint-Nicolas des Champs, d'autre part., 19 juin 1588; MC/ET/XXXIX/19
      La mère de la future, veuve, stipulant pour sa fille.
      contrat de mariage; Cimetière (rue du); Cordonnerie (rue de la); Gravilliers (rue des); Beaudet, Nicolas; Beaudet, Quentin; Hotteman, Anne; L'Escolle, Marie de; Legras, Anne; Pichenat Guillaume; Rousseau, Claude; Rousseau, Didière; employé de maison; journalier; tonnelier
    - Contrat de mariage entre Germain Prevost, veuf, tonnelier, demeurant rue du Jour, paroisse Saint-Eustache, d'une part, et Catherine Renne, majeure, âgée de 27 ans, servante d'honorable femme Catherine Garrault, veuve d'honorable homme Jacques Vivien, marchand bourgeois de Paris, marraine et maîtresse, demeurant rue Saint-Denis vis à vis de l'Église du Sépulcre, paroisse Saint-Denis, fille de Côme Renne, décédé, maître savetier, et de Catherine Darsoy, décédée, d'autre part., 24 juin 1588; MC/ET/XXXIX/19
      contrat de mariage; Jouffroy (rue); Saint-Denis (rue); Darsoy, Catherine; Garrault, Catherine; Prévost, Germain; Renne, Catherine; Renne, Côme; Vivien, Jacques; employé de maison; commerçant; bottier; tonnelier
    - Contrat de mariage entre Quentin Deharmes, âgé de 25 ans, homme de chambre du sieur Bignon, demeurant rue des Vieux Augustins, paroisse Saint-Eustache, d'une part, et Jeanne La Pelleuse, veuve, demeurant rue des Vieux Augustins, veuve de François Haton, tailleur d'habits, demeurant à Poissy, d'autre part., 19 juillet 1588; MC/ET/XXXIX/19
      Le futur, natif de Montrival, près de Crépy-en-Valois.
      contrat de mariage; Crépy-en-Valois (Oise); Morienval (Oise); Vieux-Augustins (rue des); Poissy (Yvelines); Bignon (M.); Deharmes, Quentin; Haton, François; La Pelleuse, Jeanne; employé de maison; tailleur d'habits
    - Contrat de mariage entre noble homme, maître Jean Nicolas, Avocat en la cour de parlement, demeurant rue des Deux Boules, paroisse Saint-Germain-l'Auxerrois, d'une part, et Marguerite Poignant, demeurant rue de la Tabletterie, à l'Enseigne du Papagault, fille d'honorable homme Jean Poignant, bourgeois de Paris, décédé, et d'honorable femme Madeleine Gourlin, demeurant rue de la Tabletterie en son Hotel, à l'Enseigne du Papagault, d'autre part., 31 juillet 1588; MC/ET/XXXIX/19
      contrat de mariage; Papagault (enseigne du); Tabletterie (rue de la); Gourlin, Madeleine; Nicolas, Jean; Poignant, Jean; Poignant, Marguerite; avocat au parlement (Ancien Régime)
    - Contrat de mariage entre Claude Fuet, compagnon cordonnier, demeurant rue de la Poterie, paroisse Saint-Eustache, d'une part, et Jeanne Duget, demeurant rue de la Boucherie de Beauvais, paroisse Saint-Eustache, fille de Benjamin Duget, décédé, maçon, et de Gillette Delabanne, demeurant rue de la Boucherie de Beauvais, paroisse Saint-Eustache, d'autre part., 6 août 1588; MC/ET/XXXIX/19
      La future habite avec sa mère; la mère de la future, stipulant pour sa fille.
      contrat de mariage; Poterie (rue de la); Delabanne, Gillette; Duget, Benjamin; Duget, Jeanne; Fuet, Claude; cordonnier; maçon
    - Contrat de mariage entre Jacques de Laistre, bourgeois de Paris, mineur, marchand, demeurant rue des Lombards, paroisse Saint-Jacques de la Boucherie, fils d'honorable homme François de Laistre, bourgeois de Paris, décédé, marchand, et d'honorable femme Jeanne Bourlon, demeurant rue des Lombards, paroisse Saint-Jacques de la Boucherie, d'une part, et Denise de Montagu, demeurant rue Saint-Denis, paroisse Saint-Leu-Saint-Gilles, fille d'honorable homme Joseph de Montagu, bourgeois de Paris, marchand, demeurant rue Saint-Denis, paroisse Saint-Leu-Saint-Gilles et d'honorable femme Denise Robineau, décédée, d'autre part., 4 septembre 1588; MC/ET/XXXIX/19
      Le futur habite avec sa mère; la future habite avec son père et avec ses oncle et tante; la mère du futur, stipulant comme tutrice.
      contrat de mariage; Lombards (rue des); Saint-Denis (rue); Bourlon, Jeanne; Laistre, François de; Laistre, Jacques de; Montagu, Denise de; Montagu, Joseph de; Robineau, Denise; commerçant
    - Contrat de mariage entre Gilbert Richer, marchand pelletier, demeurant paroisse Saint-Aspais à Melun, d'une part, et Isabelle Millet, en l'hôtel et service d'honorable femme Madeleine Gourlin, veuve d'honorable homme Jean Poignant, marchand bourgeois de Paris, demeurant rue de la Tabletterie, paroisse Saint-Germain-l'Auxerrois, d'autre part., 11 octobre 1588; MC/ET/XXXIX/19
      Précisions sur les lieux: Melun (Seine-et-Marne)--Saint-Aspais (paroisse)
      contrat de mariage; Melun (Seine-et-Marne); Tabletterie (rue de la); Gourlin, Madeleine; Millet, Isabelle; Poignant, Jean; Richer, Gilbert; employé de maison; commerçant; fourreur
    - Contrat de mariage entre Robert Sallez, maître alenier-arguillier, demeurant rue de la Tabletterie, paroisse Saint-Germain l'Auxerrois, d'une part, et Marie Baillotin, veuve, servante en l'hôtel d'honorable homme Jean Bourgeois, marchand bourgeois de Paris, demeurant rue Saint-Denis à la Pomme d'Or, paroisse Saint-Denis, veuve de Nicolas Pasdeloup, maître tailleur d'habits, fille de Alexandre Baillotin, décédé, maître tondeur de draps de grande force, demeurant à Pontoise et de Marguerite Cornoy, demeurant à Pontoise, paroisse Saint-Nicolas, d'autre part., 29 novembre 1588; MC/ET/XXXIX/19
      Précisions sur les lieux: Pontoise (Val-d'Oise)--Saint-Nicolas (paroisse)
      contrat de mariage; Pomme d'Or (enseigne de la); Saint-Denis (rue); Tabletterie (rue de la); Pontoise (Val-d'Oise); Baillotin, Alexandre; Baillotin, Marie; Bourgeois, Jean; Cornoy, Marguerite; Pasdeloup, Nicolas; Sallez, Robert; fabricant d'accessoires vestimentaires; employé de maison; commerçant; tailleur d'habits; tisserand
  - Minutes. 1589, MC/ET/XXXIX/20; registre
    - Contrat de mariage entre Nicolas Maire, tailleur d'habits, demeurant rue Fremeuteau, d'une part, et Catherine Gaultier, fille de Jehan Gaultier, décédé, sergent à verge, et de Guillemette Le Charpentier, décédée, d'autre part., 21 janvier 1589; MC/ET/XXXIX/20
      contrat de mariage; Froidmanteau (rue); Gaultier, Catherine; Gaultier, Jean; Le Charpentier, Guillemette; Maire, Nicolas; auxiliaire de justice; tailleur d'habits
    - Contrat de mariage entre honorable homme, maître Jehan Devilliers, procureur en parlement, demeurant rue Mauconseil, paroisse Saint-Eustache, d'une part, et Margueritte Faverin, demeurant rue Quincampoix, paroisse Saint-Mederic, fille d'honorable homme, maître Robert Faverin, procureur en la Cour de parlement, demeurant rue Quincampoix, paroisse Saint-Mederic et d'honorable femme Magdelaine Fortin, décédée, d'autre part., 6 mai 1589; MC/ET/XXXIX/20
      La future habite chez son père.
      contrat de mariage; Mauconseil (rue); Quincampoix (rue); Devilliers, Jean; Faverin, Marguerite; Faverin, Robert; Fortin, Madeleine; procureur de justice (Ancien Régime)
    - Contrat de mariage entre Jehan Lissart, compagnon savetier au service d'un maître savetier, demeurant Petit Cloître, paroisse Sainte-Opportune, d'une part, et Jehanne Franbourg, demeurant rue Vieille-Pelleterie, paroisse Saint-Berthelemy, fille d'honorable homme Eustache Franbourg, maître savetier, demeurant rue Vieille-Pelleterie, paroisse Saint-Berthelemy et de Marye Garnyer, d'autre part., 23 mai 1589; MC/ET/XXXIX/20
      La future habite chez ses père et mère.
      contrat de mariage; Pelleterie (rue de la); Sainte-Opportune (cloître); Franbourg, Eustache; Franbourg, Jeanne; Garnier, Marie; Lissart, Jean; bottier
    - Contrat de mariage entre Jacques Roussel, compagnon armurier, demeurant rue de la Heaumerie, paroisse Saint-Jacques de la Boucherie, fils de (?) (?), décédé, et de (?) (?), décédée, d'une part, et Étiennette Mantoue, demeurant rue de la Heaumerie, paroisse Saint-Jacques de la Boucherie, fille d'honorable homme Jacques Mantoue dit Banée, maître armurier, demeurant rue de la Heaumerie, paroisse Saint-Jacques de la Boucherie et de Catherine Sedan, d'autre part., 20 juillet 1589; MC/ET/XXXIX/20
      contrat de mariage; Heaumerie (rue de la); Mantoue dit Banée, Jacques; Mantoue, Etiennette; Roussel, Jacques; Sedan, Catherine; armurier; armurier
    - Contrat de mariage entre Roch Bussin, compagnon savetier, demeurant rue Percée, paroisse Saint-Séverin, d'une part, et Pierrette Delorme, veuve, demeurant rue de la Coutellerie, paroisse Saint-Jean-en-Grève, veuve de Alain (?) Frizeran, voiturier, d'autre part., 30 août 1589; MC/ET/XXXIX/20
      La future habite en l'hôtel d'un tailleur d'habits.
      contrat de mariage; Coutellerie (rue de la); Percée (rue); Bussin, Roch; Delorme, Perrette; Frizeran, Alain (?); bottier; tailleur d'habits; transporteur de marchandises
    - Contrat de mariage entre Jehan Le Feure l'aîné, maître taillandier d'oeuvres blanches, demeurant Faubourg Saint-Jacques, paroisse Saint-Benoit, d'une part, et Margueritte Rongnon, veuve, demeurant rue de la Ferronnerie, paroisse Saints-Innocents, veuve de (?) Hermon, maître taillandier ferronnier, d'autre part., 8 octobre 1589; MC/ET/XXXIX/20
      contrat de mariage; Ferronnerie (rue de la); Saint-Jacques (faubourg); Hermon (M.); Le Feure, Jean (aîné); Rongnon, Margueritte; forgeron; forgeron
    - Contrat de mariage entre honorable homme Jehan Lambert, bourgeois de Paris, marchand pelletier, demeurant devant le grand Cloître Sainte-Opportune, paroisse Saint-Germain de L'Auxerrois, d'une part, et honorable femme Anne de Lassaut, veuve, demeurant devant le grand Cloître Sainte-Opportune, paroisse Saint-Germain de l'Auxerrois, veuve d'honorable homme Anthoine Thiery, maître tapissier, fille d'honorable homme Pierre de Lassaut, décédé, courtepointier, d'autre part., 28 octobre 1589; MC/ET/XXXIX/20
      contrat de mariage; Sainte-Opportune (cloître); Lambert, Jean; Lassaut, Anne de; Lassaut, Pierre de; Thierry, Antoine; fourreur; tapissier
    - Contrat de mariage entre Jehan Le Roy, mineur, maître armurier, demeurant rue Saint-Honoré, paroisse Saint-Eustache, fils de Christophle Le Roy, maître armurier, demeurant rue Saint-Honoré, paroisse Saint-Eustache et de Jehanne Paticier, décédée, d'une part, et Françoise Lesueur, mineure, fille de Marin Lesueur, maître boulanger, demeurant à Garerines, diocèse d'Evreux et de Jacqueline Lelong, décédée, d'autre part., 11 novembre 1589; MC/ET/XXXIX/20
      Le futur habite chez son père; le père de la future, de présent à Paris.
      contrat de mariage; Evreux (Eure); Garennes-sur-Eure (Eure); Saint-Honoré (rue); Le Roy, Christophle; Le Roy, Jean; Lelong, Jacqueline; Lesueur, Françoise; Lesueur, Marin; Paticier, Jeanne; armurier; boulanger
    - LE VAVASSEUR (Jean) marchand plombier du R. b de P. rue Saint-Martin paroisse § Rentes constituées au profit de .., 12 novembre 1612; MC/ET/XXXIX/20; fol. III/C/IIII/XX/X
      Artisans XVIIe, par M. Jurgens, M.A. Fleury, R. Gourmelon et le personnel du Minutier central, 1954-1996 (fichier papier entièrement dématérialisé; voir contexte dans le Plan d’orientation général - Notaires de Paris, guides thématiques du Minutier).
      Le Vavasseur, Jean
  - Minutes. 1590, MC/ET/XXXIX/21; registre
  - Minutes. 1591, MC/ET/XXXIX/22; registre. Document détérioré.
  - Minutes. 1592, MC/ET/XXXIX/23; registre
  - Minutes. 1593, MC/ET/XXXIX/24; registre
  - Minutes. 1594, janvier - 1594, 26 septembre, janvier 1594 - 26 septembre 1594; MC/ET/XXXIX/25; registre
  - Minutes. 1594, 28 septembre, 28 septembre 1594; MC/ET/XXXIX/26
  - Minutes. 1597, janvier - 1597, mai, janvier 1597 - mai 1597; MC/ET/XXXIX/27
  - Minutes. 1598, janvier - 1598, juin, janvier 1598 - juin 1598; MC/ET/XXXIX/28
  - Minutes. 1598, juillet - 1598, décembre, juillet 1598 - décembre 1598; MC/ET/XXXIX/29
  - Minutes. 1600, MC/ET/XXXIX/30; registre
    - CONTANT (Nicolas) Procureur en Pt rue Transsenonain paroisse Saint-Nicolas des Champs § Mariage de Nicolas CONTANT avec Magdelaine FAVRIN fille de Robert F. et de Madeleine FORTIN jadis sa femme, 20 janvier 1600; MC/ET/XXXIX/30
      contrat de mariage; Contant, Nicolas
    - HERBILLON (Mathurin) laboureur à Villejuif § Testament, 2 février 1600; MC/ET/XXXIX/30; fol. XXXV
      testament; Herbillon, Mathurin
    - S/te/ OPPORTUNE (église) § Fondation à église Sainte-OPPORTUNE, 22 février 1600; MC/ET/XXXIX/30
      S/te/ Opportune, église
    - DROUART (Guillaume) marchand bourgeois de Paris r. Saint-Denis paroisse Saint-G. l'Aux. § Don/on/ mutuelle entre Guillaume DROUART et Ysabelle DEVILLE son ép., 10 avril 1600; MC/ET/XXXIX/30; fol. IIII/XX/XVIII
      donation; Drouart, Guillaume
    - ST JACQUES en GALICE (Voyage de) § Procur. par Marguerite LANDRY ép. de Ja. BOUDET lab. à Rueil en Paris, étant de pt en voyage de Saint-JACQUES en GALICE en date du 23-3-1609 en suite de laquelle figure une déclaration portant constitution de rentes, 19 avril 1600; MC/ET/XXXIX/30
      procuration; constitution de rente; déclaration; S/t/ Jacques en Galice, Voyage de
    - LHUILLIER (Marguerite) religieuse Cordelière au fg Saint-Marcel § Quitt. relative à la pension qui fut faite au profit de Marguerite LHUILLIER par son père et mère le 23-9-1573, 19 avril 1600; MC/ET/XXXIX/30; fol. CIX
      Lhuillier, Marguerite
    - S/te/ AVOYE (rue) § T.N. par Antoinette REBOURS veuve de François SEVIN Pt en la Cour des Aides d'une maison en lad. rue, 24 avril 1600; MC/ET/XXXIX/30; fol. CXVII
      titre nouvel; S/te/ Avoye, rue
    - RABUSSEAU (Michel) maître tailleur d'habits r. du Cimetière paroisse Saint-Nicolas ds Ch. § Mariage de Michel RABUSSEAU avec Charlotte SIMBREMENT servante de marie de Vigny veuve de Charles de Villemontes, rue Ste Avoye paroisse Saint-Médéric, 27 mai 1600; MC/ET/XXXIX/30
      contrat de mariage; Rabusseau, Michel
    - BERTHAULT (Jehanne) épouse de Denis ROBIN marchand fripier bourgeois de Paris rue de la lingerie paroisse Saint-Eustache § Testament, 29 mai 1600; MC/ET/XXXIX/30; fol. VII/XX/XIII
      testament; Berthault, Jeanne
    - HEMOND (Denis) payeur de la gend. de Fr. § Testament, 1er juin 1600; MC/ET/XXXIX/30
      testament; Hemond, Denis
    - TOURNEUR EN BOIS (Apprent.) § Mise en apprentissage pour 5 années par Jehanne HURERDE veuve de Quentin CONART, meunier à Briancon, demeurant r. de la mortellerie et par Robert CONART voiturier par terre, de Pasquier C., fils de lad. veuve chez Loys MANGIS maître tourneur en bois, 5 juin 1600; MC/ET/XXXIX/30; fol. VII/XX/XVII
      contrat d'apprentissage; Hurerde, Jehanne; Conart, Quentin; Conart, Robert; Pasquier, C.; Mangis, Loys
    - MARTIN (Jacques) évêques de Vannes r. V. du Temple paroisse Saint-Gervais § Cession faite par Jacques MARTIN se portant fort de Pierre MARTIN receveur des Finances à Bordeaux à Joachim MARCHAND Contr. gen/l/ des guerres r. de Béthizy paroisse Saint-G. l'Aux, du restant du bail d'une maison r. V. du Temple, 15 juin 1600; MC/ET/XXXIX/30; fol. VIII/XX/V
      bail; Martin, Jacques
    - ST DENIS (rue) maison des 3 étriers § T.N. d'une maison rue Saint-DENIS, 22 juin 1600; MC/ET/XXXIX/30; fol. IX/XX/I
      titre nouvel; St Denis, rue
    - NERBAULT (Jacques) maître graveur et doreur/fer et acier r. de la Heaumerie paroisse Saint-Ja. de la B. § Accords entre. .. et Pierre PREVOST meunier à Dugny relatif au bail d'un moulin situé aud. DUGNY, 26 juin 1600; MC/ET/XXXIX/30
      accord; bail; Nerbault, Jacques
    - ESCOUFLES (rue des) § Accords portant vente d'une maison rue des ESCOUFLES, 14 août 1600; MC/ET/XXXIX/30; fol. II/C/L
      acte de vente; accord; Escoufles, rue des
    - SEGUIN (Pierre) lecteur et professeur du Roi, en chirurgie § Quittance d'arrérages, 2 septembre 1600; MC/ET/XXXIX/30; fol. X/C/LXV
      quittance; Seguin, Pierre
    - MASSON (Jean) maître tapissier contrepointier § Protestation pour obtenir paiements de travaux faits par. .., 7 septembre 1600; MC/ET/XXXIX/30; fol. II/C/LXXIII
      Masson, Jean
    - COLOGNE (en Allemagne) § Procuration par Hugo Jacob LUTZMAN bourgeois de COLOGNE pour emprunt, 8 septembre 1600; MC/ET/XXXIX/30
      procuration; Cologne (Allemagne)
    - NERY (terre et seigneurie de) § T.N. par Anne de LA COURBATIERE veuve de Jérome DU BRACHET chevalier seigneur de terre et seigneurie de NERY bailly et gouv. de Valois, de la terre de NERY, 26 septembre 1600; MC/ET/XXXIX/30; fol. II/C/IIII/XX/XV
      Nery, terre et seigneurie de
    - NETTOIEMENT (Marché) § Pierre LANGLOIS voiturier par terre rue des Fontaines promet à Cornille ROGER marchand b de P. r. des Lavandières paroisse Saint-G. l'Aux. de faire le marché NETTOIEMENT des lons et immondices de lad. rue des lavandières et ruelles adjacentes moy. 2 écus 50 sols par mois, 26 septembre 1600; MC/ET/XXXIX/30; fol. II/C/IIII/XX/XIIII
      marché; Langlois, Pierre; Roger, Cornille